---
title: "R语言编程-基于tidyverse"
author: "LiuLinhu"
date: "`r Sys.Date()`"
editor_options: 
  chunk_output_type: inline
reference-location: margin
citation-location: margin
---

```{r setup,include=FALSE}
knitr::opts_chunk$set(prompt = TRUE,collapse = TRUE,warning = FALSE,error = FALSE,comment = "")
```

## Basics

*Basic grammar of R datascience*

更新R可以用installr包里的updateR函数

```{r, eval=FALSE}
identical(0,1)#判断两个对象是否严格相等

```

## Rmarkdown

-   行内代码的使用：可有助于生成可重复性报告。\
    例如：[**"r sum(x)"**]{.underline}把"换成\`，即生成一个行内r代码，配合上文字，即可根据上面代码的结果进行总结或报告。在代码块r的后面输入字，然后逗号可以给代码块[**添加标签**]{.underline}，后续可以直接引用这个标签。

-   [**行间代码块的设置**]{.underline}: 参考网站:https://yihui.org/knitr/options/\
    [**eval**]{.underline}是指定是否运行代码块，[ecol=F]{.underline}表示不显示代码，但是显示代码的结果，如文本或图片等；[include=F]{.underline}指代码会运行，但是代码和结果都不生成到输出的文档中。echo控制代码是否显示，[**echo=F**]{.underline}表示代码框不显示在输出的文档中。如果一个代码块内有多个输出结果，会分解成多个块输出，[**collapse=T**]{.underline}，可以将所有输出结果都集中到一个块里, 'hide'表示不显示结果。[**prompt=T**]{.underline}可以在代码前面加一个\>。再加上[**results='hold'**]{.underline}的话可以将代码放一起，输出结果放一起。[**warning=F**]{.underline}使代码警告信息不进入结果，可以屏蔽一些扩展包的载入信息；[**error=F**]{.underline}则屏蔽错误信息；如果想全文设置，则可以在开头用knitr来设置。**code-fold: true**可以将代码折叠起来，只展示结果

-   图形输出\
    fig.show:设置图片的输出方式

    -   fig.show='asis'：表示plot在产生他们的代码后面
    -   fig.show='hold'：表示代码产生的图片都放在一个完整的代码块之后
    -   fig.show='animate'：表示将所有生成的图片合成一个动画图片
    -   fig.show='hide'：表示产生图片，但不显示

    fig.width: 设置图片输出宽度\
    fig.height：设置图片输出的高度\
    fig.align：排版，默认left，可以right或center\
    fig.cap：设置图片的标题\
    fig.subcap：设置图片的副标题\
    out.width='50%'：指输出的图片自适应大小为50%

-   表格输出

    ```{r results='hide'}
    #| code-fold: true
    x <- 1:10;y <- x^2;
    lmr <- lm(y~x)
    co <- summary(lmr)$coefficients
    print(co)
    ```

```{r}
knitr::kable(co,digits = 2,align = "c") #可以将数据输出为单独的表格形式
```

-   表格渲染\
    使用kableExtra包,column_spec和row_spec是设置行和列，kable_styling设置表格格式\
    full_width: 表格宽度是否填满HTML，position：对齐方式，

    ```{r}
    library(kableExtra)
    library(knitr)
    table_style <- knitr::kable(co,digits = 2,align = "c")
    kableExtra::kable_styling(table_style,full_width = F,position = "center") %>% 
      column_spec(1:2,bold = T,color='black',background = 'lightblue')
    ```

::: callout-tip
## Tip With Caption

这是一个callout
:::

::: column-margin
将文字添加到页面侧面的方法
:::